台灣高等法院交通事件裁定　　　　　　　　　　　　九十三年度交抗字第八三八號
　　抗　告　人
　　即受處分人　甲○○
右列抗告人即受處分人因違反道路交通管理處罰條例案件，不服台灣台北地方法院中
華民國九十三年九月三十日裁定（九十三年度交聲字第七七二號）提起抗告，本院裁
定如左：
    主  文
抗告駁回。
    理  由
一、按行車速度，依標誌或標線之規定。汽車駕駛人，行車速度，超過規定之最高時
    速者，處新台幣（下同）一千二百元以上二千四百元以下罰鍰，並記違規點數一
    點，道路交通安全規則第九十三條第一項、道路交通管理處罰條例第四十條第一
    項、第六十三條第一項第一款分別定有明文。次按違反道路交通管理事件統一裁
    罰基準及處理細則所訂之違反道路交通管理事件統一裁罰基準表亦明定汽車駕駛
    人行車速度超過規定之最高時速二十公里以上者，在期限內到案聽候裁決者，處
    一千九百元罰鍰，並記違規點數一點，汽車駕駛人行車速度超過規定之最高時速
    未滿二十公里者，在期限內到案聽候裁決者，處一千七百元罰鍰，並記違規點數
    一點。
二、異議意旨略以：抗告人即受處分人甲○○於民國（下同）九十三年五月二十四日
　　上午八時三十五分許，駕駛馬麗渝所有車牌號碼ＤＶ－九九○○號自用小客車，
  　行經臺北市○○○路○段一九一巷附近，經臺北市政府警察局內湖分局設置之測
    速照相器測得時速為六十三公里，然抗告人當時係在巷口附近前方，遇紅燈後停
    車，綠燈再起步行駛，車速不快，仍在速限之內，並無超速情事，該雷達測速儀
    之正確性有合理之懷疑，且前開雷達測速儀係屬度量衡法所稱之法定度量衡器之
    一種，應依度量衡法相關規定定期檢驗，並應附加合格印證，本件雷達測速儀有
    無依前開規定定期檢驗，並附加有合格印證及前開雷達測速儀器之檢驗係採抽樣
    或全面均不明確，台北市政府警察局內湖分局亦未針對前開問題具體說明，本件
    交通處分自有違誤云云。
三、原裁定以：本件抗告人即受處分人甲○○前開時間，駕駛馬麗渝所有之車牌號碼
    ＤＶ－九九○○號自用小客車，行經臺北市○○○路○段一九一巷附近，行車速
    限為時速五十公里之路段，以時速六十三公里之速度超速行駛，經原舉發單位臺
    北市政府警察局內湖分局設置之測速照相器測得時速為六十三公里，超速未滿二
    十公里，舉發單位員警遂以受處分人所有前開汽車有違反道路交通管理處罰條例
    第四十條第一項行為逕行掣單舉發，嗣經抗告人提出申訴，原處分機關即臺北市
    交通事件裁決所函請原舉發單位調查結果，仍認抗告人有前揭違規行為，乃依道
    路交通管理處罰條例第四十條第一項、第六十三條第一項第一款規定，於九十三
    年八月九日裁處罰鍰一千七百元，並記違規點數一點。雖抗告人以上情置辯，惟
    查：抗告人於前開時地駕駛前開自用小客車超速行駛，經臺北市政府警察局內湖
    分局設置之測速照相器測得時速為六十三公里之違規事實，有違規照片一幀在卷
    可稽，再本件舉發單位等依道路交通管理處罰條例第七條之二第一項第六款規定
    ，以科學儀器照相取得違規證據資料，即得逕行舉發，且前開照相測速所使用之
    雷達測速儀，每年均送往經濟部標準檢驗局實施檢驗，並領有檢定合格證書，雷
    達測速照相係結合雷達單元與自動照相系統等情，亦經原舉發機關即臺北市政府
    警察局內湖分局於九十三年七月十五日以北市警內分交字第○九二一六二一九○
    二一○○號函說明：「．．．本分局所使用之雷達測速儀，每年均送往經濟部標
    準檢驗局實施檢驗，且領有檢定合格證書，雷達測速照相是結合雷達單元與自動
    照相系統。當車輛在雷達波測速範圍，若車速超過設定速限，相機會自動照相，
    數據即會在相片上顯示出來，審核本案違規採證照片，臺端駕駛旨揭車輛行經民
    權東路六段一九一巷，車速達六十三公里，已明顯超過規定速限（五十公里）行
    駛．．．」明確，有上開函文附卷可憑，抗告人空言質疑測速照相機採證之正確
    性云云，要屬空言飾卸，不足採信。抗告人違規之事實，甚為明確，原處分機關
    依道路交通管理處罰條例第四十條第一項、第六十三條第一項第一款及違反道路
    交通管理事件統一裁罰標準表之規定，裁罰抗告人一千七百百元，並記違規點數
    一點，並無不當，原審因認本件異議為無理由，而予駁回，經核尚無違誤。
四、抗告意旨略以：本件雷達測速儀器係屬度量衡法所稱之法定度量衡器之一種，應
    依度量衡法相關規定定期檢驗，並應附加合格印證，經抗告人實地勘察結果，本
    件雷達測速儀並無任何度量衡主管機關檢定合格之印證，並非合法，另前開雷達
    測速儀器之檢驗係採抽樣或全面均不明確云云。惟查：按本件測速照相儀器，每
    年均送往經濟部標準檢驗局實施檢驗，且領有檢定合格證書，雷達測速照相是結
    合雷達單元與自動照相系統。當車輛在雷達波測速範圍，若車速超過設定速限，
    相機會自動照相，數據即會在相片上顯示出來等情，有前開函文在卷為憑，足見
    該照相測速儀器合於標準，雖抗告人辯稱本件測速照相儀器並無合格檢驗之證明
    ，且測速照相儀器之檢驗係採抽樣或全面之方式，亦不明確云云，要屬空言，自
    不足採。次按道路交通管理處罰條例第七條之二第一項第六款規定，以科學儀器
    照相取得違規證據資料，即得逕行舉發，抗告所辯依前開測速照相儀器所測得之
    數據，與舉發之違法事實無關等語，亦無足取。抗告人抗告意旨，仍執陳詞，指
    摘原裁定不當，為無理由，應予駁回。
據上論斷，應依道路交通案件處理辦法第二十六條、刑事訴訟法第四百十二條，裁定
如主文。
中　　　華　　　民　　　國　　九十三　　年　　 十一 　　月　　二十九　　日
                              台灣高等法院交通法庭
                                  審判長法  官  高  明  哲
                                        法  官  王　麗　莉
                                        法  官  洪　英　花
右正本證明與原本無異。
不得再抗告。
                                        書記官  李  垂  福
中　　　華　　　民　　　國　　九十三　　年　　 十一 　　月　　二十九　　日
